臺灣高雄地方法院刑事判決　　　　　　　94年度訴字第3004號
公　訴　人　臺灣高雄地方法院檢察署檢察官
被　　　告　甲○○
上列被告因違反毒品危害防制條例案件，經檢察官提起公訴（94
年度毒偵字第5814號），本院合議庭裁定由受命法官獨任進行簡
式審判程序，判決如下：
    主  文
甲○○連續施用第一毒品，累犯，處有期徒刑壹年；扣案之海洛
因拾包（淨重合計壹點壹壹公克，空包裝重共計壹點陸肆公克）
、含有海洛因殘渣難以完全析離之注射針筒壹支，均沒收銷燬之
。又施用第二級毒品，累犯，處有期徒刑柒月；扣案之甲基安非
他命壹包（驗後毛重零點伍公克），沒收銷燬之。應執行有期徒
刑壹年陸月；扣案之海洛因拾包（淨重合計壹點壹壹公克，空包
裝重共計壹點陸肆公克）、甲基安非他命壹包（驗後毛重共計零
點伍公克）、含有海洛因殘渣難以完全析離之注射針筒壹支，均
沒收銷燬之。
    事  實
一、甲○○曾於民國88年間因施用毒品案件，經本院以88年度毒
    聲字第2681號裁定送勒戒處所觀察、勒戒後，因有繼續施用
    毒品之傾向，再經本院以88年度毒聲字第3144號裁定令入戒
    治處所施以強制戒治，於89年1 月17日戒治期滿執行完畢釋
    放，由臺灣高雄少年法院以87年度少調字第1067號、87年度
    少調字第第1180號裁定不付審理確定；復於89年間因施用毒
    品案件，經本院以89年度毒聲字第10067 號裁定令入戒治處
    所施以強制戒治，於91年4 月30日戒治期滿執行完畢釋放，
    該部分施用毒品犯行則經本院以90年度訴字第141 號判處有
    期徒刑7 月、3 月，應執行有期徒刑9 月確定，入監執行後
    ，於92年2 月7 日（起訴書誤載為92年2 月19日）縮刑期滿
    執行完畢。詎猶未戒除毒癮，於上開觀察、勒戒及強制戒治
    執行完畢釋放後5 年內，復基於施用第一級毒品之概括犯意
    ，自94年6 月11日起至同年月18日18時許止，連續在其位於
    高雄縣岡山鎮岡農新村58號之住處及其友人位於高雄縣岡山
    鎮○○○街之住處內施用第一級毒品海洛因多次；另基於施
    用第二級毒品之犯意，於94年6 月19日14時許回溯24至120
    小時內之某時（不含公權力拘束期間），在不詳處所，施用
    第二級毒品甲基安非他命1 次。嗣甲○○於94年6 月18日21
    時許，在高雄縣岡山鎮○○○街「小墾丁遊樂場」前因另案
    遭通緝而為警逮捕，當場扣得其持有之第一級毒品海洛因10
    包（淨重合計1.11公克，空包裝重共計1.64公克）、第二級
    毒品甲基安非他命1 包（驗前毛重0.6 公克，驗後毛重0.5
    公克）及含有海洛因殘渣難以完全析離之注射針筒1 支，始
    查悉上情。
二、案經高雄縣政府警察局岡山分局報告臺灣高雄地方法院檢察
    署檢察官偵查起訴。
    理  由
一、本件被告甲○○所犯係死刑、無期徒刑、最輕本刑為3 年以
    上有期徒刑以外之罪，其於準備程序中就被訴事實為有罪之
    陳述，經法官告知簡式審判程序之旨，並聽取公訴人、被告
    之意見後，本院合議庭認為適宜而裁定由受命法官獨任進行
    簡式審判程序，先予敘明。
二、訊據被告對於上揭時地施用第一級毒品海洛因及第二級毒品
    甲基安非他命之犯行坦承不諱，且扣案之疑似海洛因粉末10
    包、疑似甲基安非他命晶體1 包及注射針筒1 支，經送驗鑑
    定結果，確係第一級毒品海洛因（淨重合計1.11公克，空包
    裝重共計1.64公克）、第二級毒品甲基安非他命（驗前毛重
    0.6 公克，驗後毛重0.5 公克），該針筒上亦殘留有海洛因
    成分，此有法務部調查局94年8 月19日調科壹字第22002073
    5 號鑑定通知書及高雄醫學大學附設中和紀念醫院94年9 月
    20日編號0000-000號、0000-000號檢驗報告各1 份在卷足憑
    ，又被告為警查獲後採集之尿液，經送台灣檢驗科技股份有
    限公司先以酵素免疫分析法初步檢驗，復以氣相層析質譜儀
    法確認檢驗之結果，均呈現海洛因代謝物嗎啡及甲基安非他
    命陽性反應等情，亦有尿液代碼與真實姓名對照表及該院94
    年6 月28日編號KＺ000000000000號濫用藥物尿液檢驗報告各
    1 份附卷可稽，足見被告上開自白，核與事實相符。本案事
    證明確，被告犯行，堪予認定。
三、按犯毒品危害防制條例第10條第1 項、第2 項施用第一級毒
    品及施用第二級毒品之罪者，檢察官應聲請法院裁定令被告
    入勒戒處所觀察、勒戒；經觀察、勒戒後，認無繼續施用毒
    品傾向者，檢察官應為不起訴處分，如有繼續施用毒品傾向
    者，檢察官應聲請法院裁定令入戒治處所強制戒治；觀察、
    勒戒或強制戒治執行完畢釋放後，5 年內再犯第10條之罪，
    檢察官應依法追訴，此觀諸毒品危害防制條例第20條第1 項
    、第2 項、第23條第2 項前段規定自明。查被告曾於88年間
    因施用毒品案件，經本院以88年度毒聲字第2681號裁定送勒
    戒處所觀察、勒戒後，因有繼續施用毒品之傾向，再經本院
    以88年度毒聲字第3144號裁定令入戒治處所施以強制戒治，
    於89年1 月17日戒治期滿執行完畢釋放，由臺灣高雄少年法
    院以87年度少調字第1067號、87年度少調字第第1180號裁定
    不付審理確定；復於89年間因施用毒品案件，經本院以89年
    度毒聲字第10067 號裁定令入戒治處所施以強制戒治，於91
    年4 月30日戒治期滿執行完畢釋放，此有卷附臺灣高等法院
    被告前案紀錄表、臺灣高雄地方法院檢察署刑案資料查註紀
    錄表、全國施用毒品案件紀錄表各1 份在卷可佐，足徵被告
    確於前開觀察、勒戒及強制戒治執行完畢釋放後，5 年內再
    犯本件毒品危害防制條例第10條第1 項、第2 項之施用第一
    級毒品罪及施用第二級毒品罪，揆諸前揭法條意旨，自應依
    法論科。
四、按海洛因及甲基安非他命係毒品危害防制條例第2 條第2 項
    所定之第一、二級毒品，不得持有及施用。是核被告所為，
    係分別犯毒品危害防制條例第10條第1 項、第2 項之施用第
    一級毒品罪及施用第二級毒品罪。其為施用而分別持有海洛
    因及甲基安非他命之低度行為，應分別為施用之高度行為所
    吸收，均不另論罪。被告先後多次施用海洛因之犯行，時間
    緊接，方法相同，觸犯構成要件相同之罪名，顯係基於概括
    之犯意反覆為之，應依連續犯之規定論以一罪，並加重其刑
    。被告所犯上開兩罪間，犯意各別，構成要件互殊，應予分
    論併罰。查被告前曾於89年間因施用毒品案件，經本院以90
    年度訴字第141 號判處有期徒刑7 月、3 月，應執行有期徒
    刑9 月確定，入監執行後，於92年2 月7 日縮刑期滿執行完
    畢，此有臺灣高等法院被告前案紀錄表及臺灣高雄地方法院
    檢察署刑案查註紀錄表各1 份附卷可考，其於前開刑之執行
    完畢5 年內，再犯本件有期徒刑以上之罪，為累犯，應依刑
    法第47條之規定，分別就施用第二級毒品罪加重其刑、施用
    第一級毒品罪遞加重其刑。爰審酌被告因施用毒品案件，前
    經施以觀察、勒戒及強制戒治後，仍再犯本件犯行，足見其
    惡習已深，戒絕毒癮之意志不堅，未能體悟施用毒品對自己
    、家人造成之傷害及社會之負擔，自屬可議，惟念及其犯後
    坦承犯行，尚有悔意，復參以施用毒品本質上係屬戕害自身
    健康之行為，尚未直接危害他人，反社會性之程度應屬較低
    等一切情狀，分別量處如主文所示之刑，並定其應執行之刑
    ，以示懲儆。末查，扣案之海洛因10包（淨重合計1. 11 公
    克，空包裝重共計1. 64 公克）、甲基安非他命1 包（驗前
    毛重0.6 公克，驗後毛重0.5 公克），係毒品危害防制條例
    第2 條第2 項之第一、二級毒品，不問屬於犯人與否，應依
    毒品危害防制條例第18條第1 項前段之規定宣告沒收銷燬之
    ；又上開裝有海洛因、甲基安非他命之包裝袋11個以及注射
    針筒1 支，均殘留海洛因粉末或甲基安非他命晶體，難以完
    全析離，亦應一併宣告沒收銷燬之。至鑑驗耗損之甲基安非
    他命晶體0.1 公克，既已滅失，自無庸宣告沒收銷燬，附此
    敘明。
據上論斷，應依刑事訴訟法第273 條之1 第1 項、第299 條第1
項前段，毒品危害防制條例第10條第1 項、第2 項、第18條第1
項前段，刑法第11條、第56條、第47條、第51條第5 款、第9 款
，判決如主文。
本案經檢察官乙○○到庭執行職務。
中　　華　　民　　國　　94　　年　　10　　月　　21　　日
                  刑事第十二庭  法　官  林書慧
以上正本證明與原本無異。
如不服本判決，應於判決送達後10日內，向本院提出上訴狀。
                                書記官  鍾錦祥
中　　華　　民　　國　　94　　年　　10　　月　　21　　日
附錄論罪科刑法條：
毒品危害防制條例第10條
施用第一級毒品者，處六月以上五年以下有期徒刑。
施用第二級毒品者，處三年以下有期徒刑。
